【裁判字號】    94,簡上,754
【裁判日期】    950321
【裁判案由】    電子遊戲場業管理條例等
【裁判全文】
臺灣板橋地方法院刑事判決             94年度簡上字第754號
上  訴  人
即  被  告  甲○○
上列上訴人因違反電子遊戲場業管理條例等案件，不服本院九十
四年度簡字第三四八０號中華民國九十四年十月三十一日第一審
判決（聲請簡易判決處刑案號：九十四年度偵字第八二六一號）
，提起上訴，本院管轄之第二審合議庭判決如下：
    主  文
上訴駁回。
    事實及理由
一、本案經本院審理結果，認第一審以被告甲○○犯電子遊戲場
    業管理條例二十二條之擅自經營電子遊戲場業罪，累犯，判
    處有期徒刑三月，並諭知易科罰金之標準為三百元折算一日
    ，及扣案之賭博性電子遊戲機具三台（含ＩＣ板三塊）、賭
    資新台幣（下同）二千五百六十元宣告沒收，其認事用法及
    量刑均無不當，應予維持，並引用第一審判決書記載之事實
    、證據及理由（詳如附件）。
二、上訴人即被告甲○○上訴意旨略以：被告當時與共犯詹清課
    （業經本院以九十四年度簡字第三四八０號判決判處拘役五
    十日確定）合作協定放置三台非屬電子遊戲場業之機台，供
    不定來客，以提供獎品暫時娛樂為射倖性之賭博，且每次客
    人兌換之獎品金額均未超過五百元，顯非法條所處罰之對象
    ，加以三台機台多日營收亦僅有二千五百六十元，每台僅有
    八百元左右等語。
三、訊據被告甲○○供承提供扣案之遊戲機具三台擺放在詹清課
    經營位於臺北縣三重市○○街二號之「媽咪超商」內，並就
    該機台之營業所得與詹清課五五分帳等事實，惟矢口否認有
    何違反電子遊戲場業管理條例犯行，辯稱伊覺得只有可換十
    塊錢的東西，沒有違法云云。經查：被告與共犯詹清課共同
    違反未依電子遊戲場業管理條例規定辦理營利事業登記者，
    不得經營電子遊戲業之規定之犯行，業據共犯詹清課於警詢
    中供述綦詳，及於偵查中證述明確，其於警詢中供稱「（問
    ：你何時開始擺設陳列彈珠台供不特定人把玩賭博財物？）
    我是於九十四年四月十日才開始擺設該機具供不特定人把玩
    」、「警方當場查獲（金歡喜）彈珠台共三台，當時有插電
    營業，且有林忠富、陳威宇及黃飛憲等三名客人把玩」、「
    （問：你擺設陳列之（金歡喜）彈珠台供不特定人把玩，有
    無申請營業執照？）沒有，我沒有申請營業執照」、「（問
    ：警察人員所查獲之彈珠台是何人所有？）是甲○○所寄放
    的」、「（問：甲○○寄放彈珠台在你店裡營業，你們如何
    拆帳？）彈珠台營業所得五五對分」、「（問：店內擺設之
    彈珠台，如何供客人把玩？）客人至櫃台兌換十元硬幣，將
    十元硬幣投入彈珠機具內，則換得機具內之分數一分，然後
    押注分數後開始把玩，然後將彈珠打入彈珠盤內，如三連線
    則得押注分數之二倍，四連線則可得三倍之分數，以此類推
    ，如未連線，押注之分數則由彈珠台贏走」、「（問：客人
    如不玩，機具內所累積之分數是否能兌換現金或商品？）機
    具內所累積之分數，不能兌換現金，但可以一比十之比例折
    換店內之商品」、「（問：警察人員當場查獲何物？為何人
    所有？）當場查獲彈珠台三台、ＩＣ板三塊為甲○○寄放，
    由機具內取出賭資二千五百六十元為我與甲○○共有」等語
    （參見偵查卷第20、21頁）；其於偵查中結證稱「（問：五
    月六日十七時在三重市○○街二號媽咪超商，為警查獲擺金
    歡喜彈珠台三台？）是」、「（問：彈珠台何來？）是甲○
    ○寄放的」、「（問：你與甲○○如何拆帳？）我們五五分
    ，一人一半」、「（問：機台擺了多久？）一個多月」、「
    （問：金歡喜彈珠台怎麼玩？）投十元到機台裡可換一分，
    然後可押分玩，如果三連線可得二倍分數，四連線可得三倍
    分數，否則錢歸機台」、「（問：分數可否換錢或獎品？）
    不能換錢，可以用一比十換店內的商品」等語（參見偵查卷
    第53、54頁），核與賭客即黃飛憲、林忠富、陳威宇於警詢
    及偵查中之供述情節大致相符，並有臺北縣政府警察局三重
    分局大有派出所臨檢紀錄表、現場位置圖附卷可稽，復有賭
    博性電子遊戲機具「金歡喜彈珠台」三台（含ＩＣ板三塊）
    及自機台內查扣之賭資二千五百六十元扣案可證，是被告確
    與共犯詹清課共同未依電子遊戲場業管理條例辦理營利事業
    登記而經營電子遊戲場業，並在公眾得出入之營業場所以上
    開賭博性遊戲機具與不特定之賭客對賭財物，被告甲○○前
    開上訴意旨及所辯，顯係避就之詞，不足採信，是原審判決
    顯無違誤。
四、被告甲○○有如附件之原審判決犯罪事實欄所載之刑之執行
    紀錄，有臺灣高等法院被告前案紀錄表一份在卷可按，其受
    有期徒刑執行完畢後五年內，再犯本件有期徒刑以上之罪，
    為累犯，應依法加重其刑。原審審酌被告甲○○未經依法登
    記即擅自擺置電子遊戲機具供人把玩，並以之與人賭博，非
    但破壞主管機關對營利事業單位之行政管理秩序，亦助長社
    會賭博歪風，殊無可取，且被告有賭博前科，仍不知悔改，
    再犯本件犯行等一切情狀，量處有期徒刑三月，並諭知易科
    罰金之折算標準，及就扣案之賭博性電子遊戲機具三台（含
    ＩＣ板三塊）、賭資二千五百六十元，依刑法第二百六十六
    條第二項之規定宣告沒收，於法並無不合，量刑亦屬允恰。
    被告上訴意旨所辯，殊無可取。從而，被告提起本件之上訴
    ，並無理由，應予駁回。
據上論結，應依刑事訴訟法第四百五十五條之一第一項、第三項
、第三百六十八條、第三百七十三條，判決如主文。
本案經檢察官涂永欽到庭執行職務。
中    華    民    國    95    年    3     月    21    日
                  刑事第十八庭  審判長法  官  李幼妃
                                      法  官  鄭燕璘
                                      法  官  張紹省
以上正本證明與原本無異
不得上訴。
                                      書記官  強梅芳
中    華    民    國    95    年    3     月    24    日
附錄本案論罪科刑法條全文
電子遊戲場業管理條例第15條
未依本條例規定辦理營利事業登記者，不得經營電子遊戲場業。
電子遊戲場業管理條例第22條
違反第15條規定者，處行為人1 年以下有期徒刑、拘役或科或併
科新台幣50萬元以上250 萬元以下罰金。
中華民國刑法第266條
 (普通賭博罪與沒收物)
在公共場所或公眾得出入之場所賭博財物者，處一千元以下罰金
。但以供人暫時娛樂之物為賭者，不在此限。
當場賭博之器具與在賭檯或兌換籌碼處之財物，不問屬於犯人與
否，沒收之。


司法院資訊處製作；財團法人民間司法改革基金會備份。
